臺灣新北地方法院板橋簡易庭民事裁定
111年度板簡字第178號
原      告  簡張秀蕊
訴訟代理人  粘舜權律師
上列原告與被告陳秋月間請求返還租賃房屋等事件，本院裁定如
下：
    主  文
本件訴訟標的價額核定為參佰參拾柒萬肆仟貳佰貳拾捌元。
原告應於本裁定送達後五日內，補繳第一審裁判費新臺幣參萬肆
仟肆佰陸拾貳元，逾期未補正，即駁回其訴。
    理  由
一、按訴訟標的之價額，由法院核定。核定訴訟標的之價額，以
    起訴時之交易價額為準；無交易價額者，以原告就訴訟標的
    所有之利益為準。以一訴主張數項標的者，其價額合併計算
    之。但所主張之數項標的互相競合或應為選擇者，其訴訟標
    的價額，應依其中價額最高者定之。以一訴附帶請求其孳息
    、損害賠償、違約金或費用者，不併算其價額。民事訴訟法
    第77條之1第1項、第2項、第77條之2分別定有明文。又按以
    租賃關係已經終止為原因，請求返還土地或遷讓房屋之訴，
    係以租賃物返還請求權為訴訟標的，非以租賃權為訴訟標的
    ，其訴訟標的價額應以起訴時土地或房屋之交易價額為準；
    無交易價額者，以原告就訴訟標的所有之利益為準（最高法
    院107年度台抗字第117號裁定意旨參照）。而出租人依民法
    第455條前段規定租約終止後之租賃物返還請求權及民法第7
    67條第1項規定，請求返還租賃物，與其依約定之租金請求
    權，二者訴訟標的並不相同，且非同時存在，自無主從關係
    ，該租金請求尚非返還租賃物之附帶請求，應與返還租賃物
    之訴訟標的合併計算其價額（最高法院107年度台抗字第897
    號裁定意旨參照）。
二、本件原告起訴未據繳納裁判費。查原告訴之聲明第一項請求
    被告應將坐落新北市○○區○○街00號1樓房屋（下稱系爭房屋
    ）騰空遷讓返還原告，經原告提出鄰近之新北市○○區○○街00
    號房屋於民國110年10月之內政部不動產交易實價查詢資料
    ，該房屋與系爭房屋地點相近、交易時間距離本件起訴時點
    亦僅相距3月，應可作為系爭房屋之價值核定依據。次查，
    依原告所提出前開資料，鄰近房屋於110年10月間之交易現
    值約為每平方公尺新臺幣（下同）167,060元（該鄰近房屋
    總面積28.21坪，以1坪=3.3058平方公尺換算，以四捨五入
    取至小數點後第2位，即相當於93.26平方公尺，另該鄰近房
    屋總價1558萬元除以總面積93.26平方公尺，每平方公尺單
    價為167,060元，計算式：15,580,000元÷93.26平方公尺＝16
    7,060元，元以下四捨五入）；以此作為系爭房屋之每平方
    公尺單價，乘以系爭房屋總面積後，則系爭房屋之現值為10
    ,940,759元（計算式：167,060元×系爭房屋總面積65.49平
    方公尺＝10,940,759元，元以下四捨五入），然因一般房屋
    買賣價格均包含房屋及土地價值，衡以國稅局對於無法提出
    房、地分別實際價格時，房、地比約為3比7，以此估算系爭
    房屋之交易現值即為3,282,228元（計算式：10,940,759元×
    30％＝3,282,228元，元以下四捨五入）。
三、又原告訴之聲明第二項前段請求被告給付租金92,000元部分
    ，非屬返還系爭房屋之附帶請求，然訴之聲明第二項後段請
    求被告給付自111年1月5日起至返還房屋之日止，按月給付
    相當於租金之不當得利及違約金48,000元部分，則屬一訴附
    帶請求，故依上開說明，本件訴訟標的價額應合併以系爭房
    屋起訴時之價額併算積欠之租金而定之，且不併算相當於租
    金之不當得利及違約金部分之價額。準此，本件訴訟標的價
    額核定為3,374,228元（計算式：3,282,228元＋92,000元＝3,
    374,228元），應徵第一審裁判費34,462元。茲依民事訴訟
    法第436條第2項、第249條第1項但書之規定，限原告於收受
    本裁定送達5日內補繳，逾期不繳，即駁回其訴，特此裁定
    。
中　　華　　民　　國　　111 　年　　2 　　月　　18　　日
                  臺灣新北地方法院板橋簡易庭
                        法　官　陳怡親
以上正本係照原本作成。
本件訴訟標的價額核定部分得抗告，餘不得抗告。
中　　華　　民　　國　　111 　年　　2 　　月　　21　　日
                        書記官　劉芷寧